臺灣花蓮地方法院刑事判決　　　　　　　　　　　　九十三年度簡上字第一一八號
　　上　訴　人
　　即　被　告　乙○○
右列被告因違反電子遊戲場業管理條例案件，不服本院中華民國九十三年七月二日九
十三年度花簡字第三一０號第一審判決（聲請簡易判決處刑案號：臺灣花蓮地方法院
檢察署九十三年度偵字第九三一號），提起上訴，本院管轄之第二審合議庭判決如左
：
    主  文
上訴駁回。
    事實及理由
一、本案經本院審理結果，認第一審判決依電子遊戲場業管理條例第二十二條、第十
    五條規定，判處被告乙○○有期徒刑四月，如易科罰金以三百元折算一日，認事
    用法及量刑均無不當，應予維持，並引用第一審簡易判決書記載之事實、證據及
    理由。
二、另補充理由如下：按所謂電子遊戲場「業」，指「業務」而言。刑法上所謂業務
    ，係以事實上執行業務者為標準，指以反覆同種類之行為為目的之社會的活動而
    言；執行此項業務，縱令欠缺形式上之條件，仍無礙於業務之性質。因此不論該
    事業是否「專營」電子遊戲場業，亦不問經營是否需達「一定之規模」，即使於
    原本所營事業外，兼營電子遊戲場業，或所經營之電子遊戲場不具相當之規模，
    亦無礙於電子遊戲場業管理條例相關規定之適用。故商業登記法第四條所規定之
    小規模商業，縱得免依該法申請商業登記，但如未依電子遊戲場業管理條例辦理
    營利事業登記，仍不得經營電子遊戲場業，自不待言。否則，業主為逃避該條例
    之規範、處罰，儘可以「兼營」或「小規模」等經營方式為之，將出現管理及規
    範上之漏洞，反而無法有效達成立法之目的，亦與電子遊戲場業管理條例之立法
    意旨有違，最高法院九十年台非字第二七六號著有判例可資參照。訊據被告固不
    否認自民國九十二年八月二十七日起至九十三年四月七日止，未依電子遊戲場業
    管理條例辦理營利事業登記，在花蓮縣花蓮市南濱公園夜市Ｄ區攤位擺設電子遊
    戲機小鋼珠十八台，供不特定人把玩之事實，惟矢口否認有何違反電子遊戲場業
    管理條例之罪，辯稱：伊在夜市所擺設之流動攤位，並非固定營業場所，而非屬
    營利事業登記管理規則及所得稅法規範之營利事業，而為商業登記法第四條第一
    款規定之免依商業登記法申請登記之小規模商業攤販，顯與電子遊戲場業管理條
    例第二十二條之構成要件不符；況伊前曾向花蓮縣政府申請營業登記，縣府主管
    工商課以無固定門牌號碼為由，駁回聲請，但花蓮縣稅捐處改向伊課處娛樂稅，
    顯然默認伊之營業行為云云。然查，被告自九十二年八月二十七日起至九十三年
    四月七日止，未依電子遊戲場業管理條例辦理營利事業登記，在花蓮縣花蓮市南
    濱公園夜市Ｄ區攤位擺設電子遊戲機小鋼珠十八台，供不特定人把玩之事實，業
    據被告於警詢及本院審理中坦承不諱，並有花蓮縣警察局花蓮臨檢紀錄表一紙、
    現場照片三幀、南濱公園電玩機台擺放位置圖一紙附卷可稽，另有電子遊戲機十
    八台扣案可查，可知被告係以擺設電子遊戲機為其反覆實施之業務，揆諸前揭判
    例意旨，被告未依電子遊戲場業管理條例辦理營利事業登記，當然構成電子遊戲
    場業管理條例第二十二條、第十五條之罪，並不因被告係以「小規模」經營方式
    為之，而可規避電子遊戲場業管理條例之適用。又被告雖另辯稱花蓮縣政府已向
    其課徵娛樂稅，顯然默認被告之營業行為，然營業稅係稅捐機關依法所徵收之稅
    捐，自不因被告已繳交娛樂稅，而得排除電子遊戲場業管理條例規定應辦理營利
    事業登記之適用，況被告前曾於九十年間，已因違反電子遊戲場業管理條例第二
    十二條、第十五條規定，經本院以九十年度花簡字第三四三號判處拘役四十日，
    緩刑二年，則被告應早已知悉必須依電子遊戲場業管理條例辦理營利事業登記，
    方得擺設電子遊戲機，供不特定人把玩，豈可僅因其已繳納娛樂稅，而認其可不
    依電子遊戲場業管理條例辦理營利事業登記？被告前開辯詞，並不可採。綜上所
    述，原審據以判處被告前揭所述之刑，並得易科罰金，量刑上尚稱允當，並無量
    刑過重之情形。被告請求撤銷原判決，更為適法之判決，其上訴並無理由，應予
    駁回。
據上論斷，應依刑事訴訟法第四百五十五條之一第三項、第三百六十八條、第三百七
十三條，判決如主文。
本案經檢察官甲○○到庭執行職務。
中      華      民      國    九十三    年      十二      月    十四    日
                              臺灣花蓮地方法院刑事第二庭
                                  審判長法官  林  碧  庭
                                  法      官  陳  世  博
                                  法      官  俞  秀  美
右正本證明與原本無異。
如對本判決不服，應於送達後十日內，向本院提出上訴狀。（應抄附繕本）告訴人或
被害人如對於本判決不服者，應具備理由請求檢察官上訴，其上訴期間之計算係以檢
察官收受判決正本之日期為準。
                                  法院書記官
中      華      民      國    九十三    年      十二      月    十四    日
